臺灣臺北地方法院交通事件裁定　　　　 96年度交聲字第939號
受處分人　甲○○
原處分機關　臺北市交通事件裁決所
上列受處分人因違反道路交通管理處罰條例案件，對於原處分機
關於中華民國96年8月8日所為之處分（原處分案號：北市裁二字
第裁22-CG0000000號）聲明異議，本院裁定如下：
    主  文
異議駁回。
    理  由
一、按駕駛人駕駛汽車，應遵守道路交通標線之指示，而汽車駕
    駛人不遵守道路交通標誌、標線、號誌之指示者，處新台幣
    （下同）900元以上1,800元以下罰鍰。又停止線，用以指示
    行駛車輛停止之界限，車輛停止時，其前懸部分不得伸越該
    線。本標線設於已設有「停車再開」標誌或設有號誌之交岔
    路口，鐵路平交道或行人穿越道之前方及左彎待轉區○○○
    ○道路交通安全規則第90條、道路交通管理處罰條例（下稱
    條例）第60條第2項第3款、道路交通標誌標線號誌設置規則
    第170條第1項分別定有明文。
二、本件受處分人甲○○於民國96年3 月25日19時11分，駕駛車
    號EV-3987號自小客車 (下稱違規車輛)，於臺北縣中和市○
    ○路與板南路口（中正路往中和方向），因「不遵守道路交
    通標線之指示」之違規，經臺北縣政府警察局交通隊逕行舉
    發。嗣受處分人於舉發通知單上所載之應到案日期（96 年5
    月13日）前向原處分機關提出申訴，經原處分機關請舉發單
    位即台北縣政府警察局調查結果，仍認受處分人有前開違規
    行為，原處分機關乃依條例第60條第2項第3款及違反道路交
    通管理事件統一裁罰基準表規定，於96年8月8日裁處受處分
    人罰鍰900元。
三、異議意旨以：受處分人甲○○固不否認駕駛違規車輛於行經
    上揭路段停等紅燈時，有超出停止線之行為; 惟辯稱係於96
    年5 月8日晚上8時許，自板橋三民路左轉中和中正路，於轉
    彎後不久即見遠處（即違規路口）號誌燈為紅燈，即刻減速
    準備停車，然該路段在白天時行車視線照明本已不良，又因
    該處號誌燈在前、標線在後，標線與號誌燈相距近20公尺，
    標線與號誌燈之設置有重大缺失，致受處分人雖遠見紅燈卻
    不及煞車，忽略停止線致有越線停車等情，為此聲明異議。
    經查：
  (一)本件受處分人駕駛違規車輛於96年3 月25日19時11分，因
      有「不遵守道路交通標線之指示」之行為，經員警掣單舉
      發並逕行拍照採證等情，有臺北縣政府警察局北縣警交字
      第CG0000000 號舉發違反道路交通管理事件通知單 (下稱
      舉發通知單) 通知聯1紙暨檢附之採證照片2幀存卷可稽，
      應可認定。至於受處分人所稱其係於96年5 月8日晚上8時
      許違規，與採證照片顯示之時間不符; 參以舉發通知單所
      載應到案日期為96年5月13日、填單日期為同年4月13日，
      則違規日期必在4 月13日之前，故受處分人主張之違規日
      期並不足採。是以如依受處分人所稱違規日期聲明本件異
      議，由於原處分機關並未對該日期另有裁決，則受處分人
      之聲明異議即因欠缺客體應予駁回。惟為保障受處分人權
      益，仍以96年3 月25日19時11分為受處分人聲明異議之違
      規時間，合先敘明。
  (二)另據臺北縣政府警察局函覆受處分人及原處分機關稱：受
      處分人於96年3 月25日19時11分，駕駛違規車輛行經路口
      ，遇紅燈亮起22秒才超過停止線（駛壓感應線圈）被拍攝
      第1張照片，仍未煞停繼續前進為紅燈亮後22秒8再被儀器
      拍攝第2張照片，況號誌燈之運轉由綠燈變黃燈需4秒再變
      紅燈，受處分人尚有足夠時間採取煞停措施，有該局96年
      6月22日北縣警交字第0960075454號函1紙存卷可查。且觀
      諸卷附之舉發採證照片2 幀，前、後照片經對照後，可知
      受處分人所駕駛之違規車輛雖全部超越停止線，惟行進位
      置未有大幅改變，顯示受處分人所駕駛之違規車輛，確有
      超越停止線之違規行為，然尚未達闖紅燈之情況。受處分
      人縱以前詞置辯，但對其所駕駛之車輛確有如採證照片所
      示於紅燈時駛越停止線之情形並不爭執，僅辯稱因交通號
      誌與標線設置之缺失致其超越停止線。因受處分人未能提
      出對己有利之證據供本院參酌，本院自得依卷存證據為認
      定受處分人違規事實之憑據。
  (三)再者，衡情一般駕駛人於行經設有交通號誌燈之路口，目
      視黃燈、紅燈號誌轉換時，理應依交通號誌變換之指示開
      始緩慢減速，隨時或立刻作臨時停車之準備，避免因交通
      號誌變更煞車不及，或致有臨時停車超越停止線之情事，
      而受處分人於圓形紅燈亮起時，其所駕駛車輛之車身，確
      實有直行前進超越停止線，並壓在路口停止線前方之感應
      線圈之行為，已明顯違反條例第60條第2項第3款之規定無
      疑；且端視採證照片，依一般用路人之社會客觀標準而言
      ，在車輛頭燈照明狀況下，該標線清晰可見，自非屬未達
      明顯標示之程度；又該處並無其他阻擋駕駛人視線之障礙
      物或遮蔽物存在，復以用路人本有隨時注意並遵循道路標
      線、標示、標誌指示之義務，受處分人辯稱該路段白天視
      線照明本已不良，違規當時天色已暗，因而忽略該停止線
      ，並無所據，尚難採為對受處分人有利之認定。
四、綜上所述，受處分人確有在前開時、地駕駛違規車輛，伸越
    停止線而不遵守道路交通標線指示之違規行為。原處分機關
    依條例第60條第2項第3款及違反道路交通管理事件統一裁罰
    基準表規定裁處受處分人罰鍰900 元，核無違誤。本件異議
    為無理由，應予駁回。
五、依道路交通案件處理辦法第19條，裁定如主文。
中　　華　　民　　國　　96　　年　　8 　　月　　22　　日
　　　　　　　　　交通法庭法　官　呂政燁
上正本證明與原本無異。
如不服本裁定，應於裁定送達後5日內向本院提出抗告狀。
                          書記官  林碧華
中　　華　　民　　國　　96　　年　　8 　　月　　22　　日
